臺灣高等法院刑事裁定
111年度抗字第275號
抗  告  人  齊曉柔


上列抗告人即受刑人因聲請定其應執行刑案件，不服臺灣臺北地
方法院中華民國111年1月24日裁定（110年度聲字第2181號），
提起抗告，本院裁定如下：
    主  文
抗告駁回。
    理  由
一、原裁定意旨略以：
　㈠抗告人即受刑人齊曉柔（下稱受刑人）所犯如原裁定附表一
    、二所示之罪，經如原裁定附表一、二所示之法院判處如原
    裁定附表一、二所示之刑確定，又受刑人所犯如原裁定附表
    一編號2之罪，係於原裁定附表一編號1所示判決確定日前為
    之；原裁定附表二編號2之罪，係於原裁定附表二編號1所示
    判決確定日前為之，且原裁定附表一、二所示之罪，均得易
    科罰金，則聲請人臺灣臺北地方檢察署檢察官就原裁定附表
    一所示各罪所處之有期徒刑，及就原裁定附表二所示各罪所
    處之拘役，聲請最後事實審即原審法院分別定應執行之刑，
    並均諭知易科罰金折算標準，經原審審核認其聲請為正當，
    應予准許。
　㈡原審函詢受刑人關於定應執行刑之意見後，受刑人未於期限
    內表示意見，爰審酌受刑人就原裁定附表一部分，均係犯偽
    造文書之相同類型犯罪；就原裁定附表二部分，則均係犯竊
    盜之相同類型犯罪，責任非難重複之程度較高，各罪之犯罪
    時間為110年1月2日至同年月20日間，相隔時間非長，並考
    量罪數所反應之受刑人人格特性、對法益侵害之加重效應、
    及對其施以矯正之必要性，暨刑罰經濟與罪責相當原則，衡
    以各罪之原定刑期、定應執行刑之外部性界限及內部性界限
    等各節為整體非難之評價，爰依刑事訴訟法第477條第1項，
    刑法第53條、第51條第5款、第6款、第41條第1項前段之規
    定，就受刑人所犯如原裁定附表一所示之罪刑，定應執行有
    期徒刑4月，如易科罰金，以新臺幣(下同)1千元折算1日；
    原裁定附表二所示之罪刑，定應執行拘役60日，如易科罰金
    ，以新臺幣1千元折算1日。
　㈢又原裁定附表一編號1、原裁定附表二編號1所示之刑雖已執
    行完畢，原審仍應依法就受刑人判決確定前所犯之數罪定其
    應執行之刑，僅檢察官於指揮執行時，應就已執行部分予以
    折抵，併此敘明等語。
二、抗告意旨略以：受刑人上次有和法官說明，因為收到信件已
    是上訴庭開庭當日，趕到時庭已開完，其有帶上盜刷信用卡
    繳給銀行這邊的收據給法官，知道自己因感情累犯不對的行
    為，也讓家人傷心難過和收尾不對，因目前工作和公司並不
    穩定，其願意負責並也知道錯誤，希望法官從輕量刑云云。
三、按裁判確定前犯數罪者，併合處罰之；數罪併罰，有二裁判
    以上者，依刑法第51條之規定，定其應執行之刑；數罪併罰
    ，宣告多數有期徒刑者，於各刑中之最長期以上，各刑合併
    之刑期以下，定其刑期，但不得逾30年；宣告多數拘役者，
    比照前款定其刑期，但不得逾120日，刑法第50條第1項前段
    、第53條、第51條第5款、第6款分別定有明文。次按數罪併
    罰之定應執行之刑，係出於刑罰經濟與責罰相當之考量，並
    非予以犯罪行為人或受刑人不當之利益，為一種特別的量刑
    過程。相較於刑法第57條所定科刑時應審酌之事項係對一般
    犯罪行為之裁量，定應執行刑之宣告，乃對犯罪行為人本身
    及所犯各罪之總檢視。除應考量行為人所犯數罪反應出之人
    格特性，並應權衡審酌行為人之責任與整體刑法目的及相關
    刑事政策，在量刑權之法律拘束性原則下，依刑法第51條第
    5 款之規定，採限制加重原則，以宣告各刑中之最長期為下
    限，各刑合併之刑期為上限，但最長不得逾30年，資為量刑
    自由裁量權之外部界限，並應受法秩序理念規範之比例原則
    、平等原則、責罰相當原則、重複評價禁止原則等自由裁量
    權之內部抽象價值要求界限之支配，使以輕重得宜，罰當其
    責，俾符合法律授與裁量權之目的，以區別數罪併罰與單純
    數罪之不同，兼顧刑罰衡平原則。個案之裁量判斷，除非有
    全然喪失權衡意義或其裁量行使顯然有違比例、平等諸原則
    之裁量權濫用之情形，否則縱屬犯罪類型雷同，仍不得將不
    同案件裁量之行使比附援引為本案之量刑輕重比較，以視為
    判斷法官本於依法獨立審判之授權所為之量刑裁奪有否裁量
    濫用之情事。此與所謂相同事務應為相同處理，始符合比例
    原則與平等原則之概念，迥然有別（最高法院100年度台上
    字第21號判決意旨參照）。又法院定執行刑時，茍無違法律
    之內、外部界限，其應酌量減輕之幅度為何，實乃裁量權合
    法行使之範疇，自不得遽指違法（最高法院102年度台抗字
    第932號裁定意旨參照）。
四、經查：
　㈠本件受刑人犯如原裁定附表一、二所示之罪，分別經原裁定
    附表一、二所示之法院判處如原裁定附表一、二所示之刑，
    且均分別確定在案。又原裁定附表一編號2之罪於原裁定附
    表一編號1所示判決確定日前為之；原裁定附表二編號2之罪
    係於原裁定附表二編號1所示判決確定日前所為，且原審法
    院為最後事實審法院，是原審審核卷證結果，認檢察官聲請
    為正當，就受刑人所犯如原裁定附表一所示之罪刑、原裁定
    附表二所示之罪刑，分別定其應執行刑為有期徒刑4月、拘
    役60日，並均諭知以1千元折算1日之易科罰金折算標準，經
    核分別係在原裁定附表一、二各宣告刑中刑期最長（有期徒
    刑3月、拘役50日）以上，各刑合併之刑期（原裁定附表一
    編號1至2所示之罪之刑期，總和為有期徒刑5月；原裁定附
    表二編號1至2所示之罪之刑期，總和為拘役65日）以下之範
    圍內，與刑法第51條第5款所定之外部界限並無違背，亦未
    逾越自由裁量之內部界限。
　㈡本院綜衡卷存事證及受刑人所犯數罪類型、次數、各罪之侵
    害法益、個別罪質內容、各罪犯罪情節、對其犯罪應予之整
    體非難評價等一切情狀，認原審所定之應執行刑，並未逾越
    法律所規定之範圍，亦無明顯過重而違背比例原則或公平正
    義之情形，原審定刑職權之行使，於法並無違誤，其所酌定
    之應執行刑，難認有顯然濫用裁量權限而未當之情形。而抗
    告意旨所指個人因素，尚非定應執行刑時所考量之事由，準
    此，受刑人泛以其工作並不穩定，其願意負責並已知道錯誤
    為由，請求本院從輕量刑云云，委無可憑。
五、綜上，原裁定並無違誤或不當之處，受刑人徒憑己意，泛以
    其工作及公司並不穩定，其願意負責並已知錯為由，空言指
    摘原裁定不當，請求從輕量刑云云，其抗告為無理由，應予
    駁回。　
據上論斷，應依刑事訴訟法第412條，裁定如主文。
中　　華　　民　　國　　111 　年　　3 　　月　　9 　　日
                  刑事第十一庭  審判長法　官  張江澤
                                      法　官  梁志偉
                                      法　官  章曉文
以上正本證明與原本無異。
原裁定附表二部分不得再抗告。 
原裁定附表一部分如不服本裁定，應於收受送達後五日內向本院
提出再抗告狀。
                                      書記官  賴又瑄
中　　華　　民　　國　　111 　年　　3 　　月　　9 　　日